【裁判字號】    88,訴,455
【裁判日期】    890630
【裁判案由】    公共危險
【裁判全文】
臺灣彰化地方法院刑事判決                          八十八年度訴字第四五五號
    公  訴  人  臺灣彰化地方法院檢察署檢察官
    被      告  丙○○
    被      告  丁○○
    共同選任辯護人  周黛婕律師
右列被告因公共危險案件，經檢察官提起公訴（八十七年度偵字第一一０五三號、八
十八年度偵字第三五００號），本院判決如左：
    主      文
丙○○連續共同以駕駛營業大貨車在高速公路上追逐，逼停他人之自小客車，致生往
來之危險，處有期徒刑貳年，緩刑伍年。緩刑期內付保護管束。
丁○○共同以駕駛營業大貨車在高速公路上追逐，逼停他人之自小客車，致生往來之
危險，處有期徒刑壹年參月，緩刑伍年。緩刑期內付保護管束。
    事      實
一、丙○○係嘉源公司之司機，基於概括犯意，於民國（下同）八十七年十月二十六
    日二十一時許，駕駛ＵＴ─七六九號營業大貨車，行經中山高速公路北上約二百
    零四公里處時，適遇乙○○駕駛ＯＦ─一七○五號自小客車在其前方，丙○○因
    閃燈欲超車未果，對乙○○因而心生不滿，竟夥同另一駕駛ＵＳ─八二九號營業
    大貨車同為嘉源公司之司機丁○○，對乙○○之自小客車包抄夾擊，阻擋其正常
    駕駛，迫使乙○○停車，妨害乙○○駕車之自由，並致生公眾往來車輛行車之危
    險，乙○○被迫停車後，丙○○隨即下車持鐵棍敲毀乙○○之自小客車（毀損部
    份因撤回告訴而不起訴處分）洩恨後，始揚長離去。丙○○復於八十八年三月十
    八日二十一時許，駕駛上開大貨車，行經中山高速公路北上約二百三十公里處時
    ，亦因行駛在前方由甲○○所駕駛之ＤＫ─三○七三號自小客車不讓其超車，而
    對甲○○心生不滿，夥同同公司之司機吳安全（另由臺灣雲林地方法院審結）所
    駕駛之ＷＥ─八六九號營業大貨車，對甲○○之駕車包抄夾擊，阻擋其正常駕駛
    ，迫使甲○○停車，丙○○即倒車撞毀甲○○所有車輛之車頭，吳安全所駕之大
    貨車則撞擊甲○○所有之二邊車門（毀損部份因撤回告訴而不起訴處分），妨害
    甲○○駕車之自由，並致生公眾往來車輛行車之危險。嗣甲○○即開車在丙○○
    與吳安全之前，行經員林收費站時攔下丙○○駕駛之營業大貨車，並報警處理而
    查獲，吳安全駕駛之營業大貨車則趁機逃離。
二、案經乙○○及甲○○訴由內政部警政署國道公路警察局第三警察隊報請臺灣彰化
    地方法院檢察署檢察官偵查起訴。
    理      由
一、訊據被告丙○○固坦承於前揭時地因超車問題，而與告訴人乙○○及甲○○發生
    衝突之事實坦承不諱，惟矢口否認有倒車撞擊甲○○之車，辯稱：因有連結車突
    然行至伊駕駛之車道，伊緊急煞車才遭甲○○撞及云云，被告丁○○則辯稱：伊
    是見同公司之丙○○所駕駛之車子停在路肩，與另一部自小客車駕駛爭執，即把
    車停在他們前面，停一下就走了云云。惟查，被告二人於前揭時地在高速公路上
    駕車包抄夾擊後逼停告訴人乙○○之車輛，丙○○並持球棒打破乙○○所駕車輛
    之擋風玻璃等物之事實，業據乙○○於警訊及偵查中指訴甚詳，並據證人史以沛
    即乙○○於案發時車上所搭載之友人於偵查中結證明確，且乙○○指稱於車輛遭
    毀後緊跟在被告二人之車後記下車號，並跟隨被告二人之車輛下大雅交流道，故
    乙○○在此情形下記下之被告車號應無錯誤。又丙○○於前揭時地因超車問題而
    與吳安全所駕之車輛包夾告訴人甲○○之車輛，丙○○並於駕駛至甲○○車前時
    ，突然煞車並倒車碰撞甲○○之車輛等情，已據告訴人甲○○於警、偵訊及本院
    調查時迭次指訴綦詳，復有車損照片在卷可稽，告訴人二人與被告二人素不相識
    ，自無設詞誣陷之理。被告二人在行車速度快且車輛往來頻繁之高速公路上，竟
    駕車追逐並包夾告訴人之車輛，足以造成公眾往來車輛行車之危險甚明，依此，
    被告所為之辯解，顯係事後卸責之詞，不足採信，其犯行堪以認定。
二、核被告丙○○及丁○○二人所為，均係犯刑法第一百八十五條第一項危害公眾往
    來安全罪及第三百零二條第一項之妨害自由罪。所犯上開二罪間，有方法結果之
    牽連關係，應從一重之危害公眾往來安全罪處斷。丙○○與丁○○及吳安全間，
    有犯意聯絡及行為分擔，為共同正犯。又丙○○先後二次犯行，時間緊接，構成
    要件相同，顯係基於概括犯意反覆為之，為連續犯，應依刑法第五十六條之規定
    論以一罪，並依法加重其刑。公訴人就被告所犯妨害自由罪雖漏未起訴，惟此與
    前開起訴經本院判決有罪部分，有裁判上一罪之牽連關係，為起訴之效力所及，
    本院自得併予審理。爰審酌被告犯罪之動機、手段、所生危害暨犯罪後之態度等
    一切情狀，分別量處如主文所示之刑。查被告二人前未曾受有期徒刑以上刑之宣
    告，有本院被告全國前案紀錄表在卷可參，今因一時失慮致罹法網，犯罪後業與
    告訴人達成和解，賠償告訴人之損失，有和解書影本二份在卷可按，其經此教訓
    ，應知所警惕而無再犯之虞，本院認其所宣告之刑，以暫不執行為適當，併予宣
    告緩刑五年，並於緩刑期內付保護管束，以勵自新。
據上論斷，應依刑事訴訟法第二百九十九條第一項前段，刑法第二十八條、第五十六
條、第一百八十五條第一項、第三百零二條第一項、第五十五條、第七十四條第一款
、第九十三條第一項，罰金罰鍰提高標準條例第一條前段，判決如主文。
中      華      民      國      八十九    年      六    月      三十    日
                                          法      官  林  慧  英
右正本證明與原本無異。
如不服本判決，應於判決送達後十日內，向本院提出上訴狀（須附繕本）。
告訴人或被害人對於判決如有不服具備理由請求檢察官上訴者，其上訴期間之計算係
以檢察官收受判決正本之日期為準。
                                          法院書記官  葉  春  涼
中      華      民      國      八十九    年      七    月       六     日
刑法第一百八十五條
損壞或壅塞陸路、水路、橋樑或其他公眾往來之設備或以他法致生往來危險者，處五
年以下有期徒刑，拘役或五百元以下罰金。
因而致人於死者，處無期徒刑或七年以上有期徒刑；致重傷者，處三年以上、十年以
下有期徒刑。
第一項之未遂犯罰之。
刑法第三百零二條
私行拘禁或以其他非法方法，剝奪人之行動自由者，處五年以下有期徒刑、拘役或三
百元以下罰金。
因而致人於死者，處無期徒刑或七年以上有期徒刑，致重傷者，處三年以上十年以下
有期徒刑。
第一項之未遂犯罰之。


司法院資訊處製作；財團法人民間司法改革基金會備份。
